Inventaris van het archief van het Nederlandse Consulaat-Generaal te Parijs, 1922-1942
Nationaal Archief, Den Haag
- Landsverdediging, internationale organisaties, 9
  - Landsverdediging, 9.1
    - Stukken betreffende verzoeken van geëvacueerde Nederlanders in Frankrijk tot het beschermen van hun belangen en bezittingen in Frankrijk en de requisitie van bezittingen., 1939 - 1942; 722; 1 omslag
    - Bekendmaking van het Ministère de la Défense Nationale et de la Guerre aan de grensposten en préfecturen, dat alle gemobiliseerde Belgen en Nederlanders om reden van urgentie zonder enige formaliteit en vrijgeleide het territorium mogen doorkruisen om terug te keren naar België en Nederland., 1940; 723; 1 stuk
    - Brief van de Nederlandse consul-generaal te Parijs aan de viceconsul te Pau om hem te bedanken voor het aanbod om Nederlandse evacués op te vangen., 1940; 724; 1 stuk
    - Communique van het Bureau Central Militaire de la Circulation van 29 mei 1940., 725; 1 stuk
    - Formulier (niet ingevuld) voor een verklaring van de consul dat de persoon is gemobiliseerd in het Nederlandse leger en zich langs de kortste weg naar Nederland moet begeven., [1940]; 726; 1 stuk
    - Ingekomen en uitgegane telegrammen van het Nederlands Consulaat te Bordeaux in Frankrijk met ondermeer de Nederlandse regering, zetel te Londen, over de evacuatie van Nederlanders uit Frankrijk en het overdragen van werkzaamheden van het consulaat., 1940; 727; 1 omslag
    - Stukken betreffende vrijwillige aanmeldingen van in Frankrijk verblijvende Nederlanders voor militaire dienst in Nederland., 1940; 728; 1 omslag
    - Verslag van een bijeenkomst aan het Nederlands Consulaat-Generaal te Parijs op 14 mei 1940 inzake de ontvangst van Nederlandse vluchtelingen., 729; 1 stuk
    - Stukken betreffende de evacuatie van Nederlanders in Frankrijk., 1940 - 1942; 730-732; 3 pakken
      - Periode mei - juni 1940. 1940, 730
      - Kust van Frankrijk. 1940 - 1942, 731
      - Periode november 1940 - oktober 1942. 1940 - 1942, 732
  - Internationale organisaties, 9.2
    - Stukken betreffende conferenties in Frankrijk en Nederland., 1939; 733; 1 omslag
    - Stukken betreffende de internationale conferentie Mouvement du Congrès Mondial de la Jeunesse van 11 - 12 maart te Reims in Frankrijk., 1939; 734; 1 omslag